【裁判字號】    99,審訴,358
【裁判日期】    990615
【裁判案由】    毒品危害防制條例
【裁判全文】
臺灣高雄地方法院刑事判決             99年度審訴字第358號
                                     99年度審訴字第802號
公  訴  人  臺灣高雄地方法院檢察署檢察官
被      告  甲○○
上列被告因違反毒品危害防制條例案件，經檢察官提起公訴（98
年度毒偵字第7298號、99年度毒偵字第8 號、第443 號），由本
院合併審理，被告就被訴事實為有罪之陳述，經告知簡式審判程
序之旨，並聽取被告與公訴人之意見後，本院合議庭裁定由受命
法官獨任進行簡式審判程序，本院判決如下：
    主  文
甲○○犯如附表所示之伍罪，各處如附表所示之刑。應執行有期
徒刑壹年捌月。
    事  實
一、甲○○前因施用毒品案件，經本院以97年度毒聲字第1346號
    裁定送觀察、勒戒後，因無繼續施用毒品傾向，於民國98年
    5 月7 日執行完畢釋放，並由臺灣高雄地方法院檢察署檢察
    官以98年度毒偵緝字第157 號為不起訴處分確定。詎其仍不
    知戒絕毒癮，明知海洛因、甲基安非他命業經公告分別列為
    毒品危害防制條例第2 條第2 項第1 款、第2 款之第一、二
    級毒品，不得非法持有、施用，竟於前開觀察、勒戒執行完
    畢釋放後5 年內，分別基於施用第一級毒品海洛因及第二級
    毒品甲基安非他命之犯意，分別於附表編號2 、4 所示時地
    ，以上開各編號所示方式，施用第一級毒品海洛因各1 次；
    又於附表編號1 、3 、5 所示時地，以上開各編號所示方式
    ，施用第二級毒品甲基安非他命各1 次，嗣經警分別查獲（
    施用時間、地點、方式、查獲時地均如附表所示）。
二、案經高雄市政府警察局三民第一分局、左營分局先後移送及
    高雄縣政府警察局鳳山分局報請臺灣高雄地方法院檢察署檢
    察官偵查起訴。
    理  由
一、被告甲○○所犯係死刑、無期徒刑、最輕本刑為3 年以上有
    期徒刑以外之罪，其於準備程序就前揭被訴事實為有罪之陳
    述，經受命法官告知簡式審判程序之旨，並聽取其與公訴人
    意見後，本院認無不得或不宜改依簡式審判程序進行之處，
    爰依刑事訴訟法第273 條之1 第1 項、第284 條之1 ，裁定
    本件由受命法官獨任進行簡式審判程序，合先敘明。
二、上揭事實，業據被告於本院審理時坦承不諱，且其3 次為警
    查獲時所採取之尿液，經檢驗結果，確分別呈嗎啡即海洛因
    代謝物及甲基安非他命陽性反應（其中1 次即附表編號1 ，
    僅呈甲基安非他命陽性反應），此有高雄市立凱旋醫院、長
    榮大學出具之尿液檢驗報告共3 份附卷可稽。據此，足徵被
    告上開自白與事實相符，自可採為認定事實之證據，其施用
    第一級毒品海洛因及第二級毒品甲基安非他命之犯罪事實，
    均堪認定。
三、按觀察、勒戒或強制戒治執行完畢釋放後，5 年內再犯第10
    條施用毒品之罪者，檢察官或少年法院（地方法院少年法庭
    ）應依法追訴或裁定交付審理，毒品危害防制條例第23條第
    2 項定有明文。本件被告前因施用毒品案件，經本院裁定送
    觀察、勒戒後，因無繼續施用毒品之傾向，於98年5 月7 日
    執行完畢釋放，並由臺灣高雄地方法院檢察署檢察官以98年
    度毒偵緝字第157 號為不起訴處分確定，此有臺灣高等法院
    被告前案紀錄表1 份附卷可參，其於觀察、勒戒執行完畢釋
    放後，5 年內再犯附表所示施用毒品案件，依前開說明，應
    依法追訴。本件事證明確，被告犯行洵堪認定，應予依法論
    科。
四、核被告就附表編號2 、編號4 所為，均係犯毒品危害防制條
    例第10條第1 項施用第一級毒品罪；就附表編號1 、編號3
    、編號5 所為，則均係犯同條例第10條第2 項施用第二級毒
    品罪。被告持有第一、二級毒品進而施用，持有之低度行為
    各為施用之高度行為所吸收，均不另論持有毒品之罪。被告
    所犯上開5 罪，時間有異，犯意各別，行為互殊，應予分論
    併罰。本院審酌被告前因施用毒品案件經觀察、勒戒，仍未
    能徹底戒絕毒品，復犯本案，顯見其無戒毒悔改之意，有入
    監矯治之必要：惟念其犯後坦承犯行，及施用毒品乃戕害自
    身健康，尚未直接危害他人，反社會性不高等一切情狀，分
    別量處如主文所示之刑，並定其應執行刑，以資懲儆。
據上論斷，應依刑事訴訟法第273 條之1 第1 項、第299 條第1
項前段，毒品危害防制條例第10條第1 項、第2 項，刑法第11條
前段、第51條第5 款，判決如主文。
本案經檢察官黃齡慧到庭執行職務。
中    華    民    國    99    年    6     月    15    日
                  刑事第十庭  法  官  楊佩蓉
以上正本證明與原本無異。
如不服本判決應於收受送達後10日內向本院提出上訴書狀，並應
敘述具體理由；如未敘述上訴理由者，應於上訴期間屆滿後20日
內向本院補提理由書（均須按他造當事人之人數附繕本）「切勿
逕送上級法院」。
中    華    民    國    99    年    6     月    15    日
                              書記官  陳蓉柔
附錄本案判決論罪科刑法條：
毒品危害防制條例第10條
施用第一級毒品者，處6 月以上5 年以下有期徒刑。
施用第二級毒品者，處3 年以下有期徒刑。
附表：
┌──┬────┬─────┬─────┬──────────┬─────────┬──────┐
│編號│犯罪時間│犯罪地點  │犯罪方法  │查獲時地            │所犯之罪及宣告刑  │  本院案號  │
│    │        │          │          │                    │                  │（偵查案號）│
├──┼────┼─────┼─────┼──────────┼─────────┼──────┤
│ 1  │98年9 月│高雄市左營│以將甲基安│於98年9 月18日12時許│甲○○犯施用第二級│99年度審訴字│
│    │18日某時│區○○○路│非他命放入│，在高雄市左營區華夏│毒品罪，處有期徒刑│第802 號（99│
│    │許      │395號居處 │玻璃球內燒│路與重愛路口附近，因│月。            │年度毒偵字第│
│    │        │          │烤產生煙霧│形跡可疑，為警盤查，│                  │8 號）      │
│    │        │          │之方式施用│經其同意採其尿液送驗│                  │            │
│    │        │          │第二級毒品│，檢驗結果成安非他命│                  │            │
│    │        │          │甲基安非他│及甲基安非他命陽性反│                  │            │
│    │        │          │命1 次    │應。                │                  │            │
├──┼────┼─────┼─────┼──────────┼─────────┼──────┤
│ 2  │98年10月│同上      │將海洛因摻│於98年10月10日凌晨1 │甲○○犯施用第一級│99年度審訴字│
│    │8 日某時│          │入香菸內點│時30分許，在高雄市三│毒品罪，處有期徒刑│第358 號（98│
│    │許      │          │燃吸食之方│民區○○○路與同盟一│柒月。            │年度毒偵字第│
│    │        │          │式施用第一│路口，因形跡可疑為警│                  │7298號）    │
│    │        │          │級毒品海洛│盤查，經其同意採尿送│                  │            │
│    │        │          │因1 次    │驗，檢驗結果呈嗎啡及│                  │            │
│    │        │          │          │甲基安非他命陽性反應│                  │            │
│    │        │          │          │。                  │                  │            │
├──┼────┼─────┼─────┼──────────┼─────────┼──────┤
│ 3  │98年10月│同上      │以將甲基安│同上                │甲○○犯施用第二級│同上        │
│    │8 日某時│          │非他命放入│                    │毒品罪，處有期徒刑│            │
│    │許      │          │玻璃球內燒│                    │月。            │            │
│    │        │          │烤產生煙霧│                    │                  │            │
│    │        │          │之方式施用│                    │                  │            │
│    │        │          │第二級毒品│                    │                  │            │
│    │        │          │甲基安非他│                    │                  │            │
│    │        │          │命1 次    │                    │                  │            │
├──┼────┼─────┼─────┼──────────┼─────────┼──────┤
│ 4  │98年11月│同上      │將海洛因摻│於98年11月17日12時20│甲○○犯施用第一級│99年度審訴字│
│    │16日某時│          │水置入針筒│分許，在高雄縣鳳山市│毒品罪，處有期徒刑│第802 號（99│
│    │許      │          │內注射身體│光復路2 段188 號前，│柒月。            │年度毒偵字第│
│    │        │          │之方式施用│因形跡可疑為警盤查，│                  │443 號）    │
│    │        │          │第一級毒品│經其同意採其尿液送驗│                  │            │
│    │        │          │海洛因1 次│，檢驗結果成嗎啡及甲│                  │            │
│    │        │          │          │基安非他命陽性反應。│                  │            │
├──┼────┼─────┼─────┼──────────┼─────────┼──────┤
│ 5  │98年11月│同上      │以將甲基安│同上                │甲○○犯施用第二級│同上        │
│    │16日某時│          │非他命放入│                    │毒品罪，處有期徒刑│            │
│    │許      │          │玻璃球內燒│                    │月。            │            │
│    │        │          │烤產生煙霧│                    │                  │            │
│    │        │          │之方式施用│                    │                  │            │
│    │        │          │第二級毒品│                    │                  │            │
│    │        │          │甲基安非他│                    │                  │            │
│    │        │          │命1 次    │                    │                  │            │
└──┴────┴─────┴─────┴──────────┴─────────┴──────┘


司法院資訊處製作；財團法人民間司法改革基金會備份。
